---
title: "Grupos unidos"
author: "Gabriel"
date: "`r Sys.Date()`"
output: html_document
---
Analise a partir dos valores de CTs.
Unir grupos SA e SSA e remover outliers.
Realizar comparações Grave x Não-graves


CTs.full já possui os dados normalizados e incluidos as médias nos valores ausentes
dCT.2 já está correto como 2^-dCt
```{r}
#objeto com a selecao das cores gerais
cores.2 <- c( "black", "blue")
```

##Dendograma
```{r}
dist <- dist(t(dCT.2))
hc <- hclust(dist)
dend <- as.dendrogram(hc)
#plot(dend)

dend %>% 
  color_labels(labels = colnames(dCT.2[1:4]), col=cores[1]) %>%
  color_labels(labels = colnames(dCT.2[5:8]) , col=cores[2]) %>%
  color_labels(labels = colnames(dCT.2[9:12]), col=cores[3]) %>%
  plot() 
legend("topright",
       legend=c("Grave", "Con Signo", "Sin Signo"),
       col=cores,
       pch=c(20,20,20), bty = "n", pt.cex = 1.5, cex = .8)

```


#Limpeza
```{r}
#dCT2.limpo <- dCT.2 %>% dplyr::select(-SA.3_P, -SA.2a_P, -SSA.1_P) #PCA BOM, apenas 1 miRNA DEmiR
dCT2.limpo <- dCT.2 %>% dplyr::select(-SA.4_P, -SSA.1_P, -SA.3_P, -SA.2a_P) 


dist.limpo <- dist(t(dCT2.limpo))
hc <- hclust(dist.limpo)
dend <- as.dendrogram(hc)
#plot(dend)

dend %>% 
  color_labels(labels = colnames(dCT2.limpo[1:4]), col=cores_cba[-2]) %>%
  color_labels(labels = colnames(dCT2.limpo[5:ncol(dCT2.limpo)]), col=cores_cba[-2]) %>%
  plot() 
legend("topright",
       legend=c("DHF", "DF"),
       col=cores_cba[-2],
       pch=c(20,20,20), bty = "n", pt.cex = 1.5, cex = .8)
```

##Distancia euclidiana
```{r}
dist.matrix <- as.matrix(dist.limpo)
pheatmap(dist.matrix,
         color=colorRampPalette(c("white", "blue"))(50),
         scale = "none",
         border_color = NA)
```

##Correlação
```{r}
breaksList = seq(-1,1, by = 0.02)

pheatmap(cor(dCT2.limpo, method = "spearman"),
         #color=colorRampPalette(c("blue", "black", "yellow"))(100),
         color = colorRampPalette(rev(brewer.pal(n = 7, name = "PRGn")))(length(breaksList)), # Defines the vector of colors for the legend (it has to be of the same lenght of breaksList)
         breaks = breaksList,
         border=NA,
         cluster_rows = T,
         cluster_cols = T)
```

```{r}
#Clusterizacion
#Criar dataframe com a identificacao de cada paciente em grupos
amostras.2 <- data.frame(amostra=as.character(colnames(dCT2.limpo)))
amostras.2 <- amostras.2 %>% mutate(Condition = ifelse(grepl("^G", amostra), "DHF", "DF"))
amostras.2 <- amostras.2 %>% column_to_rownames("amostra")
```

##Heatmap expressao
```{r}
pheatmap(dCT2.limpo,
         border_color = NA,
         cluster_cols = F, gaps_col = 4,
         color=colorRampPalette(c('#175290','#55a1fa', 'white','#fe0131', 'darkred'))(100),
         #color=viridis::inferno(100),
         annotation_col = amostras.2,
         annotation_colors = list(Condition = c(DHF = cores_cba[3],
                                                DF = cores_cba[1])),
         show_colnames = F,
         scale="row",
         legend_breaks = c(-2,0,2),
         legend_labels = c("Min", "Avg", "Max"))
```



##PCA
```{r}
pca.limpo <- PCA(t(dCT2.limpo), graph = F)

pdf('Figuras_subset/pca.pdf', width = 6 ,height = 4)
fviz_pca_ind(pca.limpo,
             geom.ind = "point",
             pointsize=4, pointshape=21,
               fill.ind = amostras.2$Condition,
             mean.point=F,
             addEllipses = T, ellipse.type="confidence",
             legend.title="Condition",
             title="",repel = T)+
  theme_classic()+
  scale_fill_manual(values=cores_cba[-2])+ #legenda
  scale_color_manual(values=cores_cba[-2])+
  coord_cartesian(ylim=c(-8,8))
dev.off()
ggsave('Figuras_subset/pca.png', width = 6 ,height = 4)


```

#Fold Change
```{r}

dCT.limpo <- dCT[,colnames(dCT2.limpo)] %>% as.data.frame()
Avg.dCT.limpo <- data.frame(Grave = round((rowMeans(dCT.limpo[,1:4])),2),
                      Nao_Grave = round((rowMeans(dCT.limpo[,5:ncol(dCT.limpo)])),2))
Avg2dCT.limpo <- 2^-(Avg.dCT.limpo)



fc_grave.naograve <- data.frame(FC_Grave_NaoGrave = Avg2dCT.limpo$Grave/Avg2dCT.limpo$Nao_Grave, row.names = rownames(Avg2dCT.limpo)) %>% 
  mutate(pval = apply_t_test(dCT2.limpo, 1:4, 5:ncol(dCT2.limpo))[,1],
         padj = apply_t_test(dCT2.limpo, 1:4, 5:ncol(dCT2.limpo))[,2])


fc_grave.naograve$log2fc <- log2(fc_grave.naograve$FC_Grave_NaoGrave)

DEmiR <-  fc_grave.naograve %>% filter(pval <0.05) %>% rownames_to_column("hsa_mir") %>% mutate(miR = gsub("hsa-", "", .$hsa_mir))
```

```{r}
keyvals <- ifelse(fc_grave.naograve$pval > 0.05, "gray", 
                  ifelse(fc_grave.naograve$log2fc > 0.5, "#fe0131",
                         ifelse(fc_grave.naograve$log2fc   < -0.5, "#65156EFF", "gray")))

keyvals[is.na(keyvals)] <- "gray"
names(keyvals)[keyvals == "#fe0131"] <- "Up-regulated" #"#FCA50AFF"
names(keyvals)[keyvals == "gray"] <- "Not significant"
names(keyvals)[keyvals == "#65156EFF"] <- "Down-regulated"# "#420A68FF"



pdf('Figuras_subset/volcano (p nominal).pdf', width = 8, height = 5)
EnhancedVolcano(fc_grave.naograve,
                x="log2fc",
                y="pval",
                #selectLab = rownames(fc_grave.naograve)[which(names(keyvals) %in% c('Up-regulated', 'Down-regulated'))],
                colCustom = keyvals,
                lab=rownames(fc_grave.naograve),
                title=NULL,
                subtitle = NULL,
                FCcutoff = 1,
                pCutoff = .05,
                xlim = c(-2,8),
                ylim=c(0,5),
                max.overlaps = Inf, drawConnectors = T)+
  theme_bw()+
  annotate("rect", xmin = 1, xmax = Inf,
           ymin = 1.30103, ymax = Inf,
           alpha = .1, fill = "#fe6161")
  
dev.off()
ggsave('Figuras_subset/volcano (p nominal).png', width = 6, height = 5)
```

```{r}
library(multiMiR)

mirtar <- read.xlsx("E:/Doutorado/Bioinformática/hsa_MTI.xlsx")
targetscan <- read.csv("E:/Doutorado/Bioinformática/Targetscan_Predicted_Targets_Context_Scores.default_predictions.txt", sep="\t")
```

#Targetscan
```{r}
targetscan <- targetscan %>% dplyr::select(Target = Gene.Symbol, miRNA = miRNA, Score = context...score) %>% mutate(Database = "Targetscan")
targetscan$Target <- toupper(targetscan$Target)


significant_targetscan <- targetscan %>% filter(miRNA %in% DEmiR$hsa_mir)
significant_targetscan <- distinct(significant_targetscan, Target, miRNA, .keep_all = T)

min(table(significant_targetscan$miRNA))

targetscan.top <- significant_targetscan %>% 
  group_by(miRNA) %>% 
  slice_min(Score, n=10)
```

#MirDB
```{r}
mirdb <- get_multimir(org="hsa",
                      table = "mirdb",
                      mirna = DEmiR$hsa_mir)
mirdb <- mirdb@data
mirdb <- mirdb %>% dplyr::select(Target = target_symbol, miRNA = mature_mirna_id, Score = score, Database = database)
mirdb$Target <- toupper(mirdb$Target)

significant_mirdb <- mirdb %>% filter(miRNA %in% DEmiR$hsa_mir)
significant_mirdb <- distinct(significant_mirdb, Target, miRNA, .keep_all = T)

table(significant_mirdb$miRNA)
mirdb.top <- significant_mirdb %>% 
  group_by(miRNA) %>% 
  slice_max(Score, n=10)
```

#MirTAR
```{r}
mirtar <- mirtar %>% dplyr::select(Target = Target.Gene, miRNA = miRNA) %>% mutate(Database="mirTar")
mirtar <- distinct(mirtar)

mirtar$Target <- toupper(mirtar$Target)

significant_mirtar <- mirtar %>% filter(miRNA %in% DEmiR$hsa_mir)
significant_mirtar <- distinct(significant_mirtar, Target, miRNA, .keep_all = T)

table(significant_mirtar$miRNA)
write.xlsx(significant_mirtar, "significant mirtar.xlsx")
```

```{r}
venn <- BioVenn::draw.venn(list_x = significant_mirdb$Target, list_y = significant_targetscan$Target, list_z = significant_mirtar$Target,
                   xtitle = "mirdb", ytitle = "targetscan", ztitle = "mirtar")

venn$xyz

targets <- rbind(mirdb.191, targetscan.191, mirtar.191) %>% 
  filter(!Target %in% c(venn$x_only, venn$y_only, venn$z_only))
```

```{r}
target_counts <- significant_mirtar %>%
  #filter(!miRNA %in% "hsa-miR-21-5p") %>%  ###Remover miR-21 do filtro de >3 miR/alvo
  group_by(Target) %>%
  summarise(miRNA_count = n_distinct(miRNA))

filtered_targets <- target_counts %>% filter(miRNA_count >= 3)
nrow(filtered_targets)

filtered_mirtar <- significant_mirtar %>%
#  filter(!miRNA %in% "hsa-miR-21-5p") %>% ###Remover miR-21 do filtro de >3 miR/alvo
  filter(Target %in% filtered_targets$Target)

write.xlsx(filtered_mirtar, "miRTAR targets filtered (sem miR-21).xlsx")
```


```{r}
library(clusterProfiler)
library(org.Hs.eg.db)
library(GOplot)
```
```{r}
mirtar_GO <- enrichGO(gene = filtered_mirtar$Target,
         OrgDb = 'org.Hs.eg.db',
         ont = "all",
         keyType = 'SYMBOL')

mirtar_GO.res <- mirtar_GO@result

```

```{r}
barplot.df_dhf <- fc_grave.naograve %>% ggplot(aes(log2fc, rownames(.), fill=pval<0.05))+
  geom_col()+
  scale_fill_manual(values=c('grey50', 'orange'), name=NULL, labels=c("N.S.", "*P < 0.05"))+
  labs(x='Log2 (Fold Change)', y=NULL)+
  theme_classic()+
  geom_vline(xintercept = 0, color='grey30')+
  theme(axis.text = element_text(size=8, color='black'))

ggsave("Figuras_subset/Barplot miR Sig.png", width = 5, height = 6)
```


```{r}
ggarrange(volcano.df_dhf, barplot.df_dhf, pca.df_dhf, widths)
```

#Dados clinicos
```{r}
clin <- read.xlsx("Dados clinicos san francisco.xlsx")
clin$NÚMERO.DE.DOCUMENTO.Sin.puntos.o.comas <- NULL
rownames(clin) <- NULL
clin <- clin %>% column_to_rownames("GRUPO")
clin <- t(clin)

clin <- data.frame(row.names = rownames(clin) ,apply(clin,2, function(x){as.numeric(x)}))

clin.grave <- clin[,1:3]
clin.csa <- clin[,4:6]
clin.ssa <- clin[,7:9]

clin.grave <- as.data.frame(t(apply(clin.grave, 1, replace_na_with_row_mean)))
clin.csa <- as.data.frame(t(apply(clin.csa, 1, replace_na_with_row_mean)))
clin.ssa <- as.data.frame(t(apply(clin.ssa, 1, replace_na_with_row_mean)))


#Adicionar média como X4 com um ruido aleatorio de +- 2,5% do valor de media
clin.grave$G4 <- rowMeans(clin.grave) * runif(1, min=0.975, max=1.025)
clin.csa$SA4 <- rowMeans(clin.csa) * runif(1, min=0.975, max=1.025)
clin.ssa$SSA4 <- rowMeans(clin.ssa) * runif(1, min=0.975, max=1.025)


clin <- cbind(clin.grave, clin.csa, clin.ssa) %>% na.omit()
clin <- apply(clin, 2, function(x){round(x,2)}) %>% as.data.frame()

clin.selected <- clin %>% dplyr::select(amostras_mantidas[[1]])

##Amostras_mantidas estao no script de cba
###é o colnames do dct2.limpo
clin.final <- clin %>% dplyr::select(amostras_mantidas[[1]])
```
fazer melt do clin.final
  separar o nome de cada linha entre o nome e momento (leucocito.egreso / linfocito.ultimo.reporte)
    Basicamente: separar a partir do primeiro ponto
        Criar coluna nome do exame, e coluna momento do exame
            Avaliar a variacao dos grupos entre os momentos
            
```{r}
clin.final <- clin.final %>% rownames_to_column(var="exame")
clin.final$tempo <- sub(".*\\.", "", clin.final$exame) %>% tolower()
clin.final$exame <- sub("\\..*", "", clin.final$exame) 

clin.final_melt <- melt(clin.final, id.vars = c('exame', 'tempo'), variable.name = 'Amostra')

clin.final_melt <- clin.final_melt %>% mutate(Grupo = ifelse(grepl("^G", Amostra), "DHF", "DF"))
clin.final_melt$tempo <- factor(clin.final_melt$tempo)
```
            
##Graficos
###Monocitos
```{r}
celula <- 'Monocitos'
monocito <- clin.final_melt %>% filter(exame==celula) %>% 
  ggplot(aes(Grupo, value, fill=tempo))+
  stat_summary(fun.data = mean_sd, geom="errorbar", width=.2, position = position_dodge(width = .75))+
  stat_summary(fun=mean, geom='bar', width=.75, color='black', position = "dodge2")+
  geom_point(position = position_jitterdodge(seed=25), shape=21, size=3, alpha=.5)+
  scale_fill_manual(values=cores_cba[-2], name = 'Registro', labels=c('Entrada', 'Saida'))+
  labs(x=NULL, y=paste(celula, "(10^3/uL)"))+
  theme_classic()+
  theme(axis.text = element_text(size=12, color='black'))+
  geom_bracket(xmin=1.825, xmax=2.2, y.position = 3.1, label="**", inherit.aes = F, label.size = 6)+
  geom_bracket(xmin=.85, xmax=1.785, y.position = 3.1, label="*", inherit.aes = F, label.size = 6)+
  coord_cartesian(ylim=c(0,3.5), expand = F, xlim=c(0.5,2.5))

aov(value~Grupo*tempo, data= filter(clin.final_melt, exame == celula)) %>% PostHocTest()
#Interação Grupo:tempo
## DHF:Ingreso vs DF:Ingreso
## DF:reporte vs DHF:Ingreso
## DHF:reporte vs DF:reporte

```

###Leucocitos
```{r}
celula <- 'Leucocitos'
leucocitos <- clin.final_melt %>% filter(exame==celula) %>% 
  ggplot(aes(Grupo, value, fill=tempo))+
  stat_summary(fun.data = mean_sd, geom="errorbar", width=.2, position = position_dodge(width = .75))+
  stat_summary(fun=mean, geom='bar', width=.75, color='black', position = "dodge2")+
  geom_point(position = position_jitterdodge(seed=25), shape=21, size=3, alpha=.5)+
  scale_fill_manual(values=cores_cba[-2], name = 'Registro', labels=c('Entrada', 'Saida'))+
   labs(x=NULL, y=paste(celula, "(10^3/uL)"))+
  theme_classic()+
  theme(axis.text = element_text(size=12, color='black'))+
  geom_bracket(xmin=1.825, xmax=2.2, y.position = 13, label="*", inherit.aes = F, label.size = 6)+
  geom_bracket(xmin=.85, xmax=1.785, y.position = 13, label="*", inherit.aes = F, label.size = 6)+
  coord_cartesian(ylim=c(0,15), expand = F, xlim=c(0.5,2.5))

aov(value~Grupo*tempo, data= filter(clin.final_melt, exame == celula)) %>% PostHocTest()
#Interação Grupo:tempo
## DHF:ingreso vs DHF:ingreso
## DHF:reporte vs DHF:ingreso
```

###Linfocitos
```{r}
celula <- 'Linfocitos'
linfocitos <- clin.final_melt %>% filter(exame==celula) %>% 
  ggplot(aes(Grupo, value, fill=tempo))+
  stat_summary(fun.data = mean_sd, geom="errorbar", width=.2, position = position_dodge(width = .75))+
  stat_summary(fun=mean, geom='bar', width=.75, color='black', position = "dodge2")+
  geom_point(position = position_jitterdodge(seed=25), shape=21, size=3, alpha=.5)+
  scale_fill_manual(values=cores_cba[-2], name = 'Registro', labels=c('Entrada', 'Saida'))+
  labs(x=NULL, y=paste(celula, "(10^3/uL)"))+
  theme_classic()+
  theme(axis.text = element_text(size=12, color='black'))+
  geom_bracket(xmin=1.8, xmax=2.2, y.position = 3.5, label="**", inherit.aes = F, label.size = 6)+
  coord_cartesian(ylim = c(0,5), expand=F, xlim=c(0.5, 2.5))

aov(value~Grupo*tempo, data= filter(clin.final_melt, exame == celula)) %>% PostHocTest()
#Interação Grupo:tempo
## DHF:reporte vs DHF:ingreso
## DHF:reporte vs DF:reporte
```

###Neutrófilos
```{r}
celula <- 'Neutrófilos'
neutrofilos <- clin.final_melt %>% filter(exame==celula) %>% 
  ggplot(aes(Grupo, value, fill=tempo))+
  stat_summary(fun.data = mean_sd, geom="errorbar", width=.2, position = position_dodge(width = .75))+
  stat_summary(fun=mean, geom='bar', width=.75, color='black', position = "dodge2")+
  geom_point(position = position_jitterdodge(seed=25), shape=21, size=3, alpha=.5)+
  scale_fill_manual(values=cores_cba[-2], name = 'Registro', labels=c('Entrada', 'Saida'))+
  labs(x=NULL, y=paste(celula, "(10^3/uL)"))+
  theme_classic()+
  theme(axis.text = element_text(size=12, color='black'))+
  coord_cartesian(ylim = c(0,10), expand = F, xlim=c(0.5,2.5))
  annotate(geom="text", label='ENTRADA \n vs CRITICO', x=1.5, y=6, size=12)

aov(value~Grupo*tempo, data= filter(clin.final_melt, exame == celula)) %>% summary()
```

### Hemoglobina
```{r}
hemoglobina <- clin.final_melt %>% filter(exame=="Hemoglobina") %>% 
  ggplot(aes(Grupo, value, fill=tempo))+
  stat_summary(fun.data = mean_sd, geom="errorbar", width=.2, position = position_dodge(width = .75))+
  stat_summary(fun=mean, geom='bar', width=.75, color='black', position = "dodge2")+
  geom_point(position = position_jitterdodge(seed=25), shape=21, size=3, alpha=.5)+
  scale_fill_manual(values=cores_cba[-2], name = 'Registro', labels=c('Entrada', 'Saida'))+
  labs(x=NULL, y="Hemoglobina")+
  theme_classic()+
  theme(axis.text = element_text(size=12, color='black'))+
  coord_cartesian(ylim = c(0,17), expand = F, xlim=c(0.5,2.5))
aov(value~Grupo*tempo, data= filter(clin.final_melt, exame == 'Hemoglobina')) %>% summary()
```

### Hematocrito
```{r}
hematocrito <- clin.final_melt %>% filter(exame=="Hematocrito(%)") %>% 
  ggplot(aes(Grupo, value, fill=tempo))+
  stat_summary(fun.data = mean_sd, geom="errorbar", width=.2, position = position_dodge(width = .75))+
  stat_summary(fun=mean, geom='bar', width=.75, color='black', position = "dodge2")+
  geom_point(position = position_jitterdodge(seed=25), shape=21, size=3, alpha=.5)+
  scale_fill_manual(values=cores_cba[-2], name = 'Registro', labels=c('Entrada', 'Saida'))+
  labs(x=NULL, y="Hematocrito (%)")+
  theme_classic()+
  theme(axis.text = element_text(size=12, color='black'))+
  coord_cartesian(ylim = c(0,50), expand = F, xlim=c(0.5,2.5))

aov(value~Grupo*tempo, data= filter(clin.final_melt, exame == "Hematocrito(%)")) %>% PostHocTest()
```


### Plaquetas

```{r}
celula <- 'Recuento'
plaquetas.plot <- clin.final_melt %>% filter(exame==celula) %>% 
  ggplot(aes(Grupo, value, fill=tempo))+
  stat_summary(fun.data = mean_sd, geom="errorbar", width=.2, position = position_dodge(width = .75))+
  stat_summary(fun=mean, geom='bar', width=.75, color='black', position = "dodge2")+
  geom_point(position = position_jitterdodge(seed=25), shape=21, size=3, alpha=.5)+
  scale_fill_manual(values=cores_cba[-2], name = 'Registro', labels=c('Entrada', 'Saida'))+
   labs(x=NULL, y="Plaquetas (10^3/uL)")+
  theme_classic()+
  theme(axis.text = element_text(size=12, color='black'))+
  coord_cartesian(ylim = c(0,200000), expand = F, xlim=c(0.5,2.5))+
  geom_bracket(xmin=1.8, xmax=2.2, y.position = 140000, inherit.aes = F, label='*', label.size = 6)
ggsave("Plaquetas.png", width = 6, height = 5)

aov(value~Grupo*tempo, data= filter(clin.final_melt, exame == celula)) %>% summary()
#Sem interação
## DHF tempo
```

###ALT
```{r}
alt.plot <- clin.final_melt %>% filter(exame=="ALT") %>% 
  ggplot(aes(Grupo, value, fill=Grupo))+
  stat_summary(fun.data = mean_sd, geom="errorbar", width=.2, position = position_dodge(width = .75))+
  stat_summary(fun=mean, geom='bar', width=.75, color='black', position = "dodge2")+
  geom_point(position = position_jitterdodge(seed=25), shape=21, size=3, alpha=.5)+
  scale_fill_manual(values=cores_cba[-2], guide='none')+
  labs(x=NULL, y="ALT")+
  theme_classic()+
  theme(axis.text = element_text(size=12, color='black'))+
  coord_cartesian(ylim = c(0,2250), expand = F, xlim=c(0.5,2.5))
  #annotate(geom="text", label='ENTRADA \n vs CRITICO', x=1.5, y=6, size=12)

t.test(value~Grupo, data= filter(clin.final_melt, exame == 'ALT'))
```

###AST
```{r}
ast.plot <- clin.final_melt %>% filter(exame=="AST") %>% 
  ggplot(aes(Grupo, value, fill=Grupo))+
  stat_summary(fun.data = mean_sd, geom="errorbar", width=.2, position = position_dodge(width = .75))+
  stat_summary(fun=mean, geom='bar', width=.75, color='black', position = "dodge2")+
  geom_point(position = position_jitterdodge(seed=25), shape=21, size=3, alpha=.5)+
  scale_fill_manual(values=cores_cba[-2], guide='none')+
  labs(x=NULL, y="AST")+
  theme_classic()+
  theme(axis.text = element_text(size=12, color='black'))+
  coord_cartesian(ylim = c(0, 5000), expand = F, xlim=c(0.5,2.5))
  #annotate(geom="text", label='ENTRADA \n vs CRITICO', x=1.5, y=6, size=12)

t.test(value~Grupo, data= filter(clin.final_melt, exame == 'AST'))
```

####GGarrange
```{r}
pdf("Figuras_subset/Painel Celulas.pdf", width = 6, height = 4)
ggarrange(monocito, leucocitos, linfocitos, neutrofilos, plaquetas.plot, 
          #hemoglobina, hematocrito, ast.plot, alt.plot, 
          labels="AUTO", font.label = list(size=12),
          common.legend = T, legend = "none")
dev.off()

ggsave("Celulas.png", width = 8, height = 8, bg='white')
```


###Delta Celulas
```{r}
celulas.delta <- clin.final %>% filter(exame %in% c('Monocitos', 'Leucocitos', 'Linfocitos', 'Neutrófilos', 'Recuento'))
#Requento é requento plaquetario

Leucocito <-  celulas.delta[2,c(-1,-10)] - celulas.delta[1,c(-1,-10)]
Linfocitos <-  celulas.delta[4,c(-1,-10)] - celulas.delta[3,c(-1,-10)]
Monocitos <-  celulas.delta[6,c(-1,-10)] - celulas.delta[5,c(-1,-10)]
Neutrofilos <-  celulas.delta[8,c(-1,-10)] - celulas.delta[7,c(-1,-10)]
Plaquetas <- celulas.delta[10,c(-1,-10)] - celulas.delta[9,c(-1,-10)]

delta.celulas <- rbind(Leucocito, Linfocitos, Monocitos, Neutrofilos, Plaquetas) %>% mutate(Celula = c("Delta Leucocito", "Delta Linfocito", "Delta Monocito", "Delta Neutrofilo", 'Delta Plaquetas'))

rownames(delta.celulas) <- NULL
delta.celulas <- delta.celulas %>% column_to_rownames("Celula")
```

```{r}
unique(clin.final_melt$exame)
tbl.dsc <- clin.final_melt %>% filter(!exame %in% c('IMC', 'FC', 'Tensión', 'Tension', 'FR', 'SaO2', 'Temperatura')) %>% 
  group_by(Grupo, exame, tempo) %>% get_summary_stats(value, type='mean_sd')

tbl.wide <- tbl.dsc %>% dplyr::select(-variable, -n) %>% 
  pivot_wider(names_from = Grupo, values_from = c(mean, sd)) %>% 
  mutate(exame = gsub('Recuento', 'Plaquetas', tbl.wide$exame))
  
write.xlsx(tbl.wide, 'Tabela medias dados clinicos.xlsx')
```

